CESAR GUILLERMO TORRES GUERRERO



INGENIERO DE SISTEMAS.

Dir.: Cra. 11 No. 38B-16

Teléfono: 3340397

Celular: 301-5061128

c-sar-torres@hotmail.com

PERFIL PROFESIONAL

Ingeniero de sistemas con más de 1 año de experiencia en las áreas de sistemas de desarrollo. Desarrollo de aplicaciones y conocimiento en metodologías agiles como scrum para la toma de decisiones. Me considero una persona creativa, desarrolladora de ideas, autodidacta a la hora de adquirir nuevos conocimientos para laborar inmediatamente y así cumplir con los objetivos planteados por la empresa, con buenas relaciones personales y objetivos claros.

FORMACION ACADEMICA

- Institución Educativa Distrital el Campito, Bachiller académico con profundización en matemáticas
- SENA, Técnico en mantenimiento de computo.
- Corporación Universitaria Latinoamericana, Ingeniero de sistemas.
- ITERA, Master en metodología ágil Scrum.
- POLITECNICO DE COLOMBIA, Diplomado en programación en PHP.

EXPERIENCIA LABORAL

VIVA 1ª IPS ANGULAR - .NET C#

Octubre 2020 - Actualmente

-Cargo: Desarrollador .net

Funciones: crear aplicaciones web por medio de angular y un api REST, crear servicios REST de acuerdo a los requerimientos pedidos.

TEAMLOGIX BLAZOR - .NET C#

Agosto 2020 - Octubre 2020.

-Cargo: Ingeniero de Desarrollo

Funciones: Migrar procedimiento hechas en PL SQL y pasarlos a C# con Entity Framework.

BANCO SERFINANZA JAVAWEB

Febrero 2020 – Julio 2020.

-Cargo: Analista Junior de información

Funciones: Crear reporte en SQL server, WorkBench y generarlo por medio de Java en Excel, ser soporte de algunas aplicaciones hechas por la empresa.

ATLANTIC INTERNATIONAL BPO JQUERY – MVC5 C#

Marzo 2019 – Noviembre 2019

-Cargo: Profesional de desarrollo

Funciones: Desarrollar y ser soporte de las aplicaciones web, consola, de escritorio y hacer automatización de las tareas por medio de aplicaciones (autohotkey, Celenium) de acuerdo a lo planteado con el cliente.

Septiembre 2018-Marzo 2019

• -Cargo: Practicante IT. JQUERY – MVC5 C#

Funciones: Ser soporte de desarrollo de las aplicaciones y realizar pequeños desarrollos para la empresa.

HABILIDADES TÉCNICAS

- Desarrollo de software: C# | .Net | JavaScript- JQuey | MVC5 | PHP | Angular(Intermedio).
- Bases de datos: SQL Server Intermedio, MySQL.
- Metodología ágil: Scrum.

REFERENCIAS FAMILIARES

Miryam Guerrero Araque / Docente y psicóloga /Teléfono: 334-0397 - 301-2934660

REFERENCIA PERSONAL

Rafael Barceló Vergara /Líder de inteligencia de negocios / Teléfono: 301-7549306